臺灣新北地方法院板橋簡易庭民事裁定
111年度板他字第14號
聲  請  人  李憶皖  

相  對  人  李毅傑    籍設新北市○○區○○路0號（新北○                        ○○○○○○○）

上列當事人間請求遷讓房屋等事件，本院依職權確定訴訟費用額
，裁定如下：
    主    文
相對人應向本院繳納訴訟費用新臺幣壹仟參佰參拾元，及自本裁
定送達翌日起至清償日止，按年息百分之五計算之利息。
    理  由
一、按經准予訴訟救助者，於終局判決確定或訴訟不經裁判而終
    結後，第一審受訴法院應依職權以裁定確定訴訟費用額，向
    應負擔訴訟費用之當事人徵收之；其因訴訟救助暫免而應由
    受救助人負擔之訴訟費用，並得向具保證書人為強制執行；
    法院未於訴訟費用之裁判確定其費用額者，第一審受訴法院
    於該裁判有執行力後，應依聲請以裁定確定之；依第一項確
    定之訴訟費用額，應於裁定送達之翌日起，加給按法定利率
    計算之利息，民事訴訟法第114條第1項、第91條第1項及第3
    項分別定有明文。又依同法第91條第3項規定，法院依聲請
    以裁定確定之訴訟費用額，應於裁定送達之翌日起，加給按
    法定利率計算之利息，其立法理由旨在促使當事人早日自動
    償付其應賠償對造之訴訟費用，故在當事人無力支付訴訟費
    用時，雖由國庫暫時墊付，然依民事訴訟法第114條第1項規
    定裁定時，同屬確定訴訟費用額之程序，亦應基於同一理由
    而類推適用同法第91條第3項規定加計法定遲延利息，有臺
    灣高等法院暨所屬法院民國94年11月25日94年度法律座談會
    決議意旨參照。
二、又核定訴訟標的之價額，以起訴時之交易價額為準；無交易
    價額者，以原告就訴訟標的所有之利益為準。以一訴主張數
    項標的者，其價額合併計算之。但所主張之數項標的互相競
    合或應為選擇者，其訴訟標的價額，應依其中價額最高者定
    之。以一訴附帶請求其孳息、損害賠償、違約金或費用者，
    不併算其價額，民事訴訟法第77條之1第2項、第77條之2分
    別定有明文。
三、查，本院111年度板簡字第1100號遷讓房屋等事件，原告即
    聲請人聲請訴訟救助，並經本院以111年度板救字第16號裁
    定准予訴訟救助在案，而上開本院111年度板簡字第1100號
    事件，嗣經本院判決第一審訴訟費用由被告即相對人負擔確
    定在案，業經調卷查明。原告起訴請求被告應就門牌號碼新
    北市○○區○○路000巷0弄0號3樓屋頂平台之增建物（下稱系爭
    增建物）騰空遷讓返還予原告，併請求被告應返還相當於租
    金之不當得利。又原告於該訴訟程序中附帶請求給付不當得
    利部分，依民事訴訟法第77條之2第2項之規定，不併算其價
    額，是原告於第一審訴訟程序中之訴訟標的價額即應以系爭
    增建物於原告起訴時之交易價值為準。再查，系爭增建物係
    經原告前手自行增建所得，並無房屋稅籍資料可供參考，然
    系爭增建物與同號3樓房屋之面積相同，應得以同號3樓房屋
    稅籍資料顯示之課稅現值作為系爭增建物之訴訟標的價額認
    定基準。準此，本件訴訟標的價額參考系爭增建物同號3樓
    之課稅現值，應核定為新臺幣（下同）122,300元，有原告
    提出之新北市政府稅捐稽徵處110年度房屋繳款書影本在卷
    可稽。另兩造於上開訴訟程序中，除上揭裁判費用外，並無
    其他應向本院繳納之訴訟費用，業經本院依職權調取相關事
    件卷宗查核無訛。據此，本件應向相對人徵收之訴訟費用，
    經核算後，確定如主文所示之金額。
四、依民事訴訟法第114條第1項前段、第91條第3項，裁定如主
    文。
中　　華　　民　　國　　111 　年　　11　　月　　18　　日
                  臺灣新北地方法院板橋簡易庭
                      法　官　陳怡親
以上正本係照原本作成。
如不服本裁定，應於送達後10日內，向本院提出抗告狀並表明抗
告理由，如於本裁定宣示後送達前提起抗告者，應於裁定送達後
10日內補提抗告理由書（須附繕本）。
中　　華　　民　　國　　111 　年　　11　　月　　21　　日
                      書記官　劉芷寧